臺灣臺中地方法院刑事判決
111年度原交訴字第2號
公  訴  人  臺灣臺中地方檢察署檢察官
被      告  楊詩涵



指定辯護人  本院公設辯護人  梁乃莉  
上列被告因肇事逃逸案件，經檢察官提起公訴（111年度偵字第2
690號），被告於準備程序進行中就被訴事實為有罪之陳述，本
院合議庭裁定改由受命法官獨任以簡式審判程序審理，判決如下
：
    主    文
乙○○駕駛動力交通工具發生交通事故，致人傷害而逃逸，處有期
徒刑陸月，如易科罰金，以新臺幣壹仟元折算壹日。緩刑貳年，
緩刑期間付保護管束，並應於緩刑期間內接受受理執行之地方檢
察署所舉辦之法治教育貳場次。
    犯罪事實及理由
一、本件犯罪事實及證據，除補充「被告於本院審理時之自白」
    為證據外，餘均引用檢察官起訴書之記載（如附件）。
二、論罪科刑：
  ㈠核被告所為，係犯刑法第185 條之4第1項前段之駕駛動力交
    通工具發生交通事故，致人傷害而逃逸罪。爰審酌被告駕駛
    自用小客車肇事致告訴人受有傷害，惟仍逕自離去，危害用
    路人車安全，應予非難，然被告犯後坦承犯行，態度尚可，
    且已與告訴人達成和解，取得諒宥，有和解書1份附卷可憑
    （本院卷第55頁），而以實際行動彌補其損害，再參酌其自
    陳高職肄業、現於工廠工作及需扶養未成年兒子等一切情狀
    ，量處如主文所示之刑，並諭知易科罰金之折算標準，以資
    懲儆。
  ㈡末按刑罰之目的固有處罰行為人之意義，惟依現今通行之概
    念係重在教育，並非重在懲罰，查被告前未曾因故意犯罪受
    有期徒刑以上刑之宣告，有臺灣高等法院被告前案紀錄表1
    份在卷可按，被告猝然發生車禍後，未停留在現場而肇事逃
    逸之行為固屬違法不當，然其一時失慮，致罹刑典，犯後並
    業與告訴人達成和解，本院認被告經此偵、審程序及罪刑宣
    告後，應知警惕而無再犯之虞，因認就被告所宣告之刑，以
    暫不執行為適當，爰依刑法第74條第1 項第1 款規定，宣告
    緩刑2 年，以勵自新。另為確保其能記取教訓並建立尊重法
    治之正確觀念，使其於緩刑期間，續能鞭策自我，以期將來
    能謹慎行事，不致再犯，爰依刑法第74條第2 項第8 款之規
    定，諭知其應於緩刑期間內，應接受如主文所示場次之法治
    教育課程，且依同法第93條第1 項第2 款之規定，諭知被告
    緩刑期間付保護管束。 
據上論斷，應依刑事訴訟法第273 條之1 第1 項、第299 條第1
項前段、第310 條之2 、第454 條第2 項，刑法第185條之4第1
項前段、第41條第1項前段、第74條第1項第1款、第2項第8款、
第93條第1項第2款，判決如主文。
本案經檢察官吳婉萍提起公訴，檢察官甲○○到庭執行職務。
中　　華　　民　　國　　111 　年　　5 　　月　　27　　日
                  刑事第十六庭  法  官  江彥儀
以上正本證明與原本無異。
如不服本判決應於收受送達後20日內向本院提出上訴書狀，並應
敘述具體理由；其未敘述上訴之理由者，應於上訴期間屆滿後20
日內向本院補提理由書（均須按他造當事人之人數附繕本）「切
勿逕送上級法院」。
告訴人或被害人如不服判決，應備理由具狀向檢察官請求上訴，
上訴期間之計算，以檢察官收受判決正本之日起算。
　　　                        　書記官   曾靖文
中　　華　　民　　國　　111 　年　　5 　　月　　27　　日
附錄論罪科刑法條
中華民國刑法第185條之4
駕駛動力交通工具發生交通事故，致人傷害而逃逸者，處6月以
上5年以下有期徒刑；致人於死或重傷而逃逸者，處1年以上7年
以下有期徒刑。
犯前項之罪，駕駛人於發生交通事故致人死傷係無過失者，減輕
或免除其刑。
附件
臺灣臺中地方檢察署檢察官起訴書
                                     111年度偵字第2690號
　　被　　　告　乙○○　女　28歲（民國00年0月0日生）
　　　　　　　　　　　　住臺中市○○區○○街○○巷0號
　　　　　　　　　　　　居臺中市○○區○○路0段000號16樓
　　　　　　　　　　　　　之1
　　　　　　　　　　　　國民身分證統一編號：Z000000000號
上列被告因公共危險案件，已經偵查終結，認應提起公訴，茲將
犯罪事實及證據並所犯法條分敘如下：
　　　　犯罪事實
一、乙○○於民國110年11月13日某時，駕駛車牌號碼000－0000號
    自用小客車沿臺中市豐原區豐勢路2段由豐原市區往東勢方
    向行駛。於同日11時59分許，行經臺中市豐原區豐勢路與豐
    原大道5段交岔路口時，本應注意車前狀況，並隨時採取必
    要之安全措施，而依當時情形，並無不能注意之情事，竟疏
    未注意，適有丙○○駕駛車牌號碼000-000號普通重型機車，
    沿豐原區豐勢路2段由東勢往豐原市區方向行駛，丙○○亦應
    注意行駛至交岔路口時，內側車道設有禁止機車標誌或標線
    者，應依兩段方式左轉，不得由內側或其他車道左轉，而依
    當時情形，亦無不能注意之情事，違規左轉往豐原大道5段
    行駛，行經上址時，兩車因此發生碰撞，丙○○因此受有左肩
    挫傷、左下肢挫傷等傷害（過失傷害部份，業經撤回告訴，
    另為不起訴處分）。詎乙○○肇事致人受傷後，未停車查看並
    協助救護，且基於肇事逃逸之犯意，隨即駕車逃逸。嗣經警
    循線查獲。
二、案經丙○○訴由臺中市政府警察局豐原分局報告偵辦。
　　　　證據並所犯法條
一、證據清單及待證事實：
編號 證據名稱 待證事實 1 被告乙○○於警詢及偵訊中之供述 被告坦承於上揭時、地，駕車與告訴人丙○○機車發生碰撞後，逕行駕車離去之事實。 2 告訴人丙○○於警詢及偵訊中之指訴 證明被告涉有上開肇事逃逸犯行之事實。 3 豐安醫院診斷證明書、臺中市政府警察局交通事故初步分析研判表、道路交通事故現場圖、道路交通事故調查報告表（一）（二）、事故現場照片、路口監視器翻拍照片及影像光碟、車損照片等。 全部犯罪事實。 
二、核被告所為，係犯刑法第185條之4第1項前段肇事逃逸罪嫌
    。
三、依刑事訴訟法第251條第1項提起公訴。
　　此　致
臺灣臺中地方法院
中　　華　　民　　國　 111　　年　　3 　　月　　10　　日
　　　　　　　　　　　　　　　檢　察　官　吳婉萍
本件正本證明與原本無異
中　　華　　民　　國　 111　　年　　3 　　月　　25　　日
                              書  記  官  賴嘉信
所犯法條：
中華民國刑法第185條之4
駕駛動力交通工具發生交通事故，致人傷害而逃逸者，處 6 月
以上 5 年以下有期徒刑；致人於死或重傷而逃逸者，處 1 年以
上 7 年以下有期徒刑。
犯前項之罪，駕駛人於發生交通事故致人死傷係無過失者，減輕
或免除其刑。